# 关联方认定与会计分类

提问人：wx_5acf1ca80787 时间：2022-12-07 10:32:05
@chenyiwei陈版主您好
A公司拟进行IPO,A公司持有某上市公司X股权3.3%，且在上市公司驻派董事一名（董事会共 7 人），现困惑如下：
按照上市口径，驻派董事，导致X应当被认定为A的关联方；可是A公司实际持股比例较低，且董事席位仅有一人，对X并无重大影响，X公司历年利润较高，如果A把X作为长期股权投资-权益法，势必会导致A的利润表有很大的投资收益，可是如果不把X作为长投权益法，作为FVTPL，又与关联方认定违背。
困惑。是否关联方就一定处理为长投？有无特殊案例FVTPL也可以是关联方呢？

回答人：chenyiwei
关联方的认定是以控制、共同控制或重大影响关系为前提的，而长期股权投资和金融资产的区分也是看对被投资企业有无控制、共同控制或者重大影响，因此两者是相通的，不应出现一方面将本企业直接投资的企业作为FVTPL，另一方面又将其认定为关联方的情况。
就主帖情况，持股3.3%但派驻一名董事情况下是否构成重大影响，可参考《中审众环研究 2020 》之“问题3-1-55（对持股比例不到20%，但派一名董事的参股公司能否按权益法核算）”。建议重点考虑：该上市公司的前十大股东的构成和持股分散情况；董事会人数和分布情况；是否属于一股独大情形；本企业是否与其主要股东属于关联方等。